【裁判字號】    98,抗,216
【裁判日期】    980422
【裁判案由】    返還買賣價金
【裁判全文】
臺灣高等法院臺中分院民事裁定  98年度抗字第216號
抗  告  人  丙○○
法定代理人  乙○○
抗  告  人  甲○○
上列抗告人因與相對人國泰建設股份有限公司間請求返還買賣價
金事件，對於民國九十八年三月十二日臺灣臺中地方法院所為裁
定(九十八年度訴字第六二○號)，提起抗告，本院裁定如下：
      主  文
抗告駁回。
抗告訴訟費用由抗告人負擔。
      理  由
一、本件抗告意旨略以：相對人為法人，兩造所簽訂之不動產買
    賣契約（下稱系爭契約），為相對人提供之定型化契約，屬
    民事訴訟法第二十八條所稱當事人之一造為法人或商人，依
    其預定用於同種類契約之條款而成立之情形。又相對人既於
    臺中市興建房屋販售，且兩造係於臺中市簽訂系爭契約，因
    此，相對人於原法院應訴並無困難，反觀伊若須遠赴臺北開
    庭，無異增加伊之負擔。因此，相對人以定型化契使伊在無
    從選擇之情形下，被迫成立合意管轄之約定，自合於民事訴
    訟法第二十八條第二項、消費者保護法第十二條之規定。再
    者，依民事訴訟法第六條、第十條第二項及第十二條之規定
    ，原法就本件應有管轄權，卻裁定將本件移送於臺灣臺北地
    方法院（下稱臺北地院）管轄，自有未洽，爰提起抗告，聲
    明廢棄原裁定等語。
二、按依民事訴訟法第二十四條第一項、第二十六條規定，除定
    有專屬管轄之訴訟外，當事人以關於由一定法律關係而生之
    訴訟為限，得以合意定第一審管轄法院。又訴訟之全部或一
    部，法院認為無管轄權者，依原告聲請或依職權以裁定移送
    於其管轄法院，同法第二十八條第一項定有明文。經查抗告
    人向原法院主張解除系爭契約而請求相對人返還「價金之一
    部先付」之新臺幣（下同）二十四萬元及簽約金六十六萬元
    ，惟依系爭契約第二十九條約定如因本件契約而生訴訟時，
    兩造同意以臺北地院為第一審管轄法院，揆諸前揭說明，自
    應排斥不動產所在地或債務履行地等法院而優先適用。另依
    卷證資料，並無法認定相對人係以定型化契約迫使抗告人成
    立合意管轄之約定。綜上所述，則抗告人向原法院提起本件
    訴訟，自有違誤。原法院因而依職權將本件移送於兩造合意
    管  轄之臺北地院，經核並無不合。抗告意旨指摘原裁定不
    當，聲明廢棄，為無理由，應予駁回。
三、據上論結，本件抗告為無理由。依民事訴訟法第四百九十五
    條之一第一項、第四百四十九條第一項、第九十五條、第七
    十八條，裁定如主文。
中    華    民    國    98    年    4     月    22    日
                  民事第四庭    審判長法  官  陳蘇宗
                                      法  官  張浴美
                                      法  官  李寶堂
以上正本係照原本作成。
不得再抗告。
                                      書記官  林振甫
中    華    民    國    98    年    4     月    22    日
                                                      Ｖ


司法院資訊處製作；財團法人民間司法改革基金會備份。
